臺灣臺南地方法院刑事判決　　　　　　　　　　　　　九十一年度易字第八六七號
　　公　訴　人　臺灣臺南地方法院檢察署檢察官
　　被　　　告　甲○○
右列被告因竊盜案件，經檢察官聲請簡易判決處刑（九十一年度偵字第二七三二號）
，本院新營簡易庭認為不宜簡易處刑（九十一年度營簡字第一六八號），移由本院刑
事庭審理，本院判決如左：
    主      文
甲○○連續意圖為自己不法之利益，以無線方式，盜用他人電信設備通信，處有期徒
刑肆月，如易科罰金，以參佰元折算壹日。緩刑貳年。
    事      實
一、甲○○於民國（下同）九十一年二月二十五日晚上十時許，在臺南市○區○○路
    六七八號其所服役之和緯消防隊交誼廳內，基於意圖為自己不法之所有之犯意，
    趁乙○○不注意之際，竊取乙○○所有，放置於該交誼廳之行動電話一支（廠牌
    ：ＭＯＴＯＲＯＬＡ，型號：Ｖ２０８８，內含ＳＩＭ卡門號：0000000
    000號），得手後復意圖為自己不法之利益，並基於概括之犯意，連續利用該
    行動電話及內含之ＳＩＭ卡一張，自九十一年二月二十六日起至同年二月二十七
    日止，撥打合計十一通電話予其友人，連續盜用電信設備通信共十一次。嗣於同
    年三月一日下午六時許，為賴京辰及林奇龍二人在和緯消防隊四樓之花盆及飲水
    機旁發現甲○○所丟棄之上開行動電話外殼與ＳＩＭ卡一張，始報警處理，而循
    線查獲上情，並扣得行動電話一支（業已發還被害人乙○○）。
二、案經臺南市警察局第五分局報告臺灣臺南地方法院檢察署檢察官偵查起訴。
    理      由
一、右揭事實，迭據被告甲○○於本院審理時供承不諱（見本院九十一年七月二十六
    日、九十一年九月二十五日訊問筆錄、九十一年十月十一日審理筆錄），核與被
    害人乙○○於警訊時指述之情節大致相符（見臺南市警察局第五分局偵查卷九十
    一年三月四日偵訊筆錄），並經證人賴京辰及林奇龍於警訊中證稱屬實（見同卷
    九十一年三月四日偵訊筆錄），復有通話明細清單、贓物認領保管單、扣押書一
    紙及行動電話照片一幀在卷可資佐證。足認被告之自白，核與事實相符。本件事
    證明確，被告犯行，洵堪認定。
二、查電信法第五十六條第一項之罪，以意圖為自己或第三人不法之利益，使用有線
    、無線或其他電磁方式，盜接或盜用他人電信設備通信者為要件。且按本罪構成
    要件所稱以有線、無線或其他電磁方式，盜接或盜用他人電信設備通信者，並不
    限於以盜拷他人行動電話之序號、內碼等資料於自己之手機內，為盜用之唯一方
    式，其他諸如：利用他人住宅內之有線電話，盜打他人電話為通信行為；或在住
    宅外之電話接線箱內，盜接他人之有線電話線路，以自己之電話機盜打他人電話
    為通信行為；或意圖為自己不法之所有，竊取他人之行動電話手機，進而為盜打
    通信之行為；或僅以使用竊盜之意思，擅取他人之行動電話手機為盜打通信之行
    為等，不一而足，皆成立本罪；又電信法第五十六條第一項之罪，以意圖為自己
    或第三人不法之利益，使用有線、無線或其他電磁方式，盜接或盜用他人電信設
    備通信者為要件。本罪之處罰詐得免繳電信通信費用之不法利益規定，乃刑法詐
    欺得利罪之特別法，依特別法優於普通法之原則，自毋庸再論以刑法詐欺得利罪
    ，最高法院八十八年度臺非字第四十三號判決、八十八年度第一次刑事庭會議決
    議均足資參照。核被告所為，係犯刑法第三百二十條第一項竊盜罪及電信法第五
    十六條第一項盜用他人電信設備通信罪。被告違反電信法第五十六條第一項盜用
    他人電信設備通信之犯行，雖未為起訴書所論列，惟此與前揭論罪科刑部分有裁
    判上一罪之牽連關係，為起訴效力所及，本院依法自應予以審究。被告多次盜用
    他人電信設備通信之犯行，時間緊接，犯罪構成要件相同，顯係基於概括犯意為
    之，應依連續犯之規定論以一罪，並依法加重其刑。又被告所犯前揭竊盜及盜用
    他人電信設備通信二罪間，有方法、目的之牽連關係，應從一重之盜用他人電信
    設備通信罪論處。爰審酌被告犯罪之動機、目的固係貪圖不法利益、然其手段尚
    屬輕微、參以行動電話之價值僅約新台幣二千元、且被告連續盜用行動電話次數
    非多、通話時間不長及犯罪後供承犯行、態度良好等一切情狀，量處如主文所示
    之刑，並諭知易科罰金之折算標準，以資懲儆。查被告未曾受有期徒刑以上刑之
    宣告，有卷附臺灣高等法院被告全國前案紀錄表可稽，經此起訴審判，當知所警
    惕，信無再犯之虞，本院認所宣告之刑以暫不執行為適當，併諭知緩刑二年，用
    啟自新。末查，前揭行動電話固係犯罪所得之物，然其所有權人係乙○○，並非
    被告所有之物，有贓物認領保管單一紙在卷足參，爰不另行宣告沒收，附此敘明
    。
據上論斷，應依刑事訴訟法第四百五十二條、第二百九十九條第一項前段，電信法第
五十六條第一項，刑法第十一條前段、第五十六條、第五十五條、第三百二十條第一
項、第四十一條第一項前段、第七十四條第一款，罰金罰鍰提高標準條例第一條前段
、第二條，判決如主文。
本案經檢察官劉聰熙到庭執行職務
中      華      民      國    九十一    年      十      月    二十五    日
                                  臺灣臺南地方法院刑事第七庭
          審判長  法  官  黃光進
                                              法  官  陳金虎
                                              法  官  黃翰義
右正本證明與原本無異。
如不服本判決，應於判決送達後十日內，向本院提出上訴狀（應附繕本）。
                                              書記官  鍾錦祥
中      華      民      國    九十一    年      十      月    二 十五   日
參考法條
刑法第三百二十條第一項：
  意圖為自己或第三人不法之所有，而竊取他人之動產者，為竊盜罪，處五年以下有
  期徒刑、拘役或五百元以下罰金。
電信法第五十六條第一項：
  意圖為自己或第三人不法之利益，以有線、無線或其他電磁方式，盜接或盜用他人
  電信設備通信者，處五年以下有期徒刑，得併科新台幣一百五十萬元以下罰金。
